臺灣新竹地方法院刑事判決　　　　　　100年度審易字第360號
公　訴　人　臺灣新竹地方法院檢察署檢察官
被　　　告　戴勝煌
上列被告因竊盜案件，經檢察官提起公訴（100 年度偵字第1370
號） ，本院依簡式審判程序判決如下：
    主  文
戴勝煌犯竊盜罪，累犯，處有期徒刑柒月。
    事  實
一、戴勝煌前曾於民國95年間因竊盜案件，經臺灣臺東地方法院
    於96年5 月22日以95年度易字第295 號判處有期徒刑10月，
    於96年6 月11日確定；再經臺灣臺東地方法院於96年9 月18
    日以96年度聲減字第695 號裁定減刑為有期徒刑5 月確定，
    並於97年4 月10日易科罰金執行完畢。
二、詎戴勝煌仍不知悔改，復基於意圖為自己不法所有之犯意，
    於98年9 月21日，委由不知情之彭文龍駕駛陳秋燕所有車牌
    號碼6571—HB號自用小客車，將其載往林賢長位於新竹縣竹
    北市犁頭山下35號之住處，於同日12時8 分許到達後，戴勝
    煌即要求彭文龍先駕車離去，其則徒手推開林賢長位於上址
    之住處未上鎖之鋁門後侵入屋內（侵入住宅部分未據告訴）
    ，竊取林賢長所有現金新臺幣40000 元、美金約1500元、人
    民幣約3000元、金項鍊數條、金戒指數只、數位相機1 臺及
    MP4 播放器1 臺等物，得手後旋即離去，並將上開物品變賣
    供己花用。嗣因林賢長於同日12時40分發現遭竊而報警處理
    ，經警調閱現場監視器錄影畫面後，始循線查悉上情。
三、案經新竹縣政府警察局竹北分局報告臺灣新竹地方法院檢察
    署檢察官偵查起訴。
    理  由
一、本件被告戴勝煌所犯刑法第320 條第1 項之竊盜罪，非死刑
    、無期徒刑、最輕本刑為三年以上有期徒刑之罪，被告於本
    院準備程序進行中，就被訴事實為有罪之陳述，經本院認合
    於刑事訴訟法第273 條之1 第1 項之規定，裁定進行簡式審
    判程序，合先敘明。
二、訊據被告戴勝煌對於上揭事實坦承不諱，並經被害人林賢長
    於警詢時指述綦詳，且為證人陳秋燕於警詢時證述暨證人彭
    文龍於警詢及偵訊時證述明確，復有指認資料3 份、車籍資
    料1 份、監視器翻拍照片16幀及監視器錄影光碟1 片等附卷
    足憑，足見被告所為前開自白確與事實相符而堪採信。本案
    事證明確，被告所為前述犯行堪以認定，應予依法論科。
三、論罪科刑：
（一）查本件被告戴勝煌本件行為後，刑法第321 條業於100 年
      1 月10日修正，並經總統於100 年1 月26日以華總一義字
      第10000015561 號令公布生效，自100 年1 月28日起施行
      。按行為後法律有變更者，適用行為時之法律，但行為後
      之法律有利於行為人者，適用最有利於行為人之法律，現
      行刑法第2 條第1 項定有明文。又修正前刑法第321 條第
      1 項第1 款規定：「犯竊盜罪而有下列情形之一者，處六
      月以上五年以下有期徒刑：一、於夜間侵入住宅或有人居
      住之建築物、船艦或隱匿其內而犯之者。」修正後同條項
      第1 款則規定：「犯竊盜罪而有下列情形之一者，處六月
      以上五年以下有期徒刑，得併科新臺幣十萬元以下罰金：
      一、侵入住宅或有人居住之建築物、船艦或隱匿其內而犯
      之者。」是以修正後法定本刑增訂罰金刑，且第1 款將「
      於夜間侵入」之時間要素刪除，即不論何時侵入住居竊盜
      ，均為加重竊盜類型，從而此修正涉及科刑規範變更，自
      有新舊法比較之必要。查本件被告所為之竊盜犯行若適用
      舊法，因係日間侵入上開被害人之住宅，不該當同條項第
      1 款之加重類型，且法定刑為處六月以上五年以下有期徒
      刑；若適用新法，則會構成同條項第1 款之加重竊盜罪，
      且法定刑為處六月以上五年以下有期徒刑，尚得併科十萬
      元以下之罰金，顯見適用舊法較有利於被告，是本件經比
      較新舊法結果，應依刑法第2 條第1 項前段規定，適用被
      告行為時之法律即修正前之刑法規定予以論處。
（二）核被告戴勝煌所為，係犯刑法第320 條第1 項之普通竊盜
      罪。又被告前曾於95年間因竊盜案件，經臺灣臺東地方法
      院於96年5 月22日以95年度易字第295 號判處有期徒刑10
      月，於96年6 月11日確定；再經臺灣臺東地方法院於96年
      9 月18日以96年度聲減字第695 號裁定減刑為有期徒刑5
      月確定，並於97年4 月10日易科罰金執行完畢等情，有臺
      灣新竹地方法院檢察署刑案資料查註紀錄表及臺灣高等法
      院被告前案紀錄表各1 份在卷可參，其於受有期徒刑之執
      行完畢後，5 年以內故意再犯本件有期徒刑以上之罪，為
      累犯，應依刑法第47條第1 項之規定加重其刑。爰審酌被
      告前已有多次竊盜前科，竟仍不知反省悔改，僅因為缺錢
      花用又再度竊取他人財物，顯不尊重他人財產權益之犯罪
      動機與目的、以白天侵入住宅徒手竊盜之手段、所得財物
      之價值及犯後坦認犯行之態度等一切情狀，量處如主文所
      示之刑，以資懲儆。
據上論斷，應依刑事訴訟法第273 條之1 第1 項、第299 條第1
項前段，刑法第320 條第1 項、第47條第1 項，刑法施行法第1
條之1 第1 項、第2 項前段，判決如主文。
本案經檢察官邱志平到庭執行職務。
中    華    民    國   100    年    6     月    10    日
                  刑事第九庭    法  官    楊惠芬
以上正本證明與原本無異。
如不服本判決應於收受本判決後10日內向本院提出上訴書狀，上
訴書狀應敘述具體理由。上訴書狀未敘述上訴理由者，應於上訴
期間屆滿後20日內補提理由書狀於本院( 均須按他造當事人之人
數附繕本 )「切勿逕送上級法院」。
中    華    民    國   100    年    6     月    10    日
                                書記官    許弘杰
附錄本案論罪科刑所適用法條全文：
刑法第320 條第1 項：
意圖為自己或第三人不法之所有，而竊取他人之動產者，為竊盜
罪，處五年以下有期徒刑、拘役或五百元以下罰金。